臺灣臺南地方法院民事裁定
110年度聲字第47號
聲  請  人  劉嘉貞  



相  對  人  高淑英  
            王續仁  
上列聲請人因與相對人間債務人異議之訴等事件，聲請停止強制
執行，本院裁定如下：
    主    文
聲請人供擔保新臺幣壹佰參拾萬元後，臺灣臺南地方法院109年
度司執字第91213號強制執行事件之強制執行程序，應於本院110
年度補字第225號債務人異議之訴等事件判決確定、和解或撤回
前停止執行。
    理    由
一、按有回復原狀之聲請，或提起再審或異議之訴，或對於和解
    為繼續審判之請求，或提起宣告調解無效之訴、撤銷調解之
    訴，或對於許可強制執行之裁定提起抗告時，法院因必要情
    形，或依聲請定相當並確實之擔保，得為停止強制執行之裁
    定；發票人主張本票債權不存在而提起確認之訴不合於第一
    項之規定者，法院依發票人聲請，得許其提供相當並確實之
    擔保，停止強制執行。強制執行法第18條第2項及非訟事件
    法第195條第3項分別定有明文。次按所謂不合於非訟事件法
    第195條第1項所定情形者，例如逾第1項所定期間起訴、因
    偽造、變造以外事由請求確認債權不存在等，亦有民國94年
    2月5日非訟事件法修正理由可資參照。又按強制執行法第18
    條第2項所謂「相當並確實之擔保」，係備供債權人因停止
    執行所受損害之賠償，其數額應依標的物停止執行後，債權
    人未能即時受償或利用該標的物所受之損害額，或其因另供
    擔保強制執行所受損害額定之，非以標的物之價值或其債權
    額為據，最高法院92年度台抗字第480號裁定足供對照。
二、本件聲請意旨略以：本件相對人即債權人以本院109年度司
    拍字第162號拍賣抵押物裁定（下稱系爭拍賣抵押物裁定）
    向本院聲請拍賣聲請人所有，坐落臺南市○○區○○段0000○0地
    號土地（權利範圍10000分之209），及同段2741建號建物（
    門牌號碼臺南市○○區○○路0段00號房屋、權利範圍全部），
    並經本院以109年度司執字第91213號執行事件（下稱系爭強
    制執行事件）受理在案。惟聲請人並不認識相對人高淑英，
    亦無向其借款400萬元；另聲請人雖曾向相對人王續仁借款2
    50萬元，惟聲請人亦已於本院109年度司執字第99191號強制
    執行案件中清償完畢。是聲請人業已就上開債權提起債務人
    異議之訴等事件訴訟（本院110年度補字第225號），為免系
    爭強制執行事件查封之不動產遭拍賣，聲請人願供擔保，請
    求准許系爭執行事件於上開民事訴訟判決確定前停止執行等
    語。
三、經查：
(一)聲請人前開主張，業據本院調取系爭強制執行事件卷宗及本
    院110年度補字第225號卷宗審究後，認為聲請人聲請停止執
    行，核與上開法律規定相符，應予准許。
(二)為確保相對人因聲請人聲請停止強制執行不當可能遭受之損
    害得獲賠償，並兼顧兩造之權益，本院審酌相對人請求對聲
    請人強制執行之債權額共計新臺幣（下同）600萬元；又本
    件聲請人所提債務人異議之訴等事件之訴訟標的金額逾150
    萬元，屬得上訴第三審案件，參考各級法院辦案期限實施要
    點規定，第一、二、三審通常程序審判案件之辦案期限分別
    為1年4個月、2年、1年，共計4年4個月，是本院以此預估為
    聲請人提起債務人異議之訴獲准停止執行，因而致相對人執
    行延宕之期間。依上，相對人因聲請人停止執行可能受之損
    害額為130萬元（計算式：600萬元×5％×〈4+4/12〉＝130萬元）
    ，是本院認聲請人供擔保金額以130萬元為適當，聲請人為
    相對人提供前開擔保金額後，方得停止執行。
四、依非訟事件法第195條第3項、強制執行法第18條第2項，裁
    定如主文。
中　　華　　民　　國　　110 　年　　 3　　月　  12　 日
                  民事第四庭    法  官   許育菱
以上正本係照原本作成。
如對本裁定抗告須於裁定送達後10日內向本院提出抗告狀，並應
繳納抗告費新台幣1,000元整。
中　　華　　民　　國　　110 　年　　3 　　月　　12　　日
                                書記官   楊意萱